臺灣新北地方法院民事判決
111年度訴字第2060號
原      告  林鄭秀鳳
訴訟代理人  呂明璋  
            林孟潔  
被      告  郭龍樺（原名郭龍潭）

上列當事人間請求清償借款事件，經本院於民國111年10月27日
言詞辯論終結，判決如下：
    主  文
被告應給付原告新臺幣壹佰貳拾伍萬元及自民國一百一十一年六
月二十八日起至清償日止按年息百分之五計算之利息。
訴訟費用新臺幣壹萬參仟參佰柒拾伍元由被告負擔。
本判決於原告以新臺幣肆拾壹萬柒仟元供擔保後，得假執行；但
被告如以新臺幣壹佰貳拾伍萬元為原告預供擔保，得免為假執行
。
    事實及理由
一、原告主張：被告於民國97年4月23日向原告借款新臺幣(下同
    )125萬元，原告於同日將該筆款項匯至被告所有之彰化商業
    銀行帳戶（帳號：0000-00-00000-0-00號），並約定於6月
    後返還借款，被告復以其所有之赤崁有限公司股票25萬股設
    定質權擔保該筆債務，惟被告屆期並未還款，經原告多次催
    討，被告均避而不見，爰依消費借貸之法律關係，聲明：請
    求被告給付125萬元，及自支付命令送達翌日起至清償日止
    ，按年息百分之5計算之利息，並願供擔保請准宣告假執行
    。
二、被告則以：當時有借錢，也有提供股票質押，是透過代書借
    錢，現在沒有錢可以還給原告等語，聲明：駁回原告之訴及
    假執行之聲請。
三、經查，原告主張之前揭事實，業據其提出彰化商業銀行存款
    憑條、存證信函、集保帳戶及基金資料查詢系統之設質餘額
    資料暨質權設定資料為證（見本院111年度司促字卷第16360
    號〈下稱支付命令卷〉第9至15頁），並為被告所不爭執(見本
    院卷第64頁)，自堪信為真正。
四、按稱消費借貸者，謂當事人一方移轉金錢或其他代替物之所
    有權於他方，而約定他方以種類、品質、數量相同之物返還
    之契約；借用人應於約定期限內，返還與借用物種類、品質
    、數量相同之物，未定返還期限者，借用人得隨時返還，貸
    與人亦得定一個月以上之相當期限，催告返還，民法第474
    條第1項、第478條定有明文。次按給付有確定期限者，債務
    人自期限屆滿時起，負遲延責任；給付無確定期限者，債務
    人於債權人得請求給付時，經其催告而未為給付，自受催告
    時起，負遲延責任。其經債權人起訴而送達訴狀，或依督促
    程序送達支付命令，或為其他相類之行為者，與催告有同一
    之效力；遲延之債務，以支付金錢為標的者，債權人得請求
    依法定利率計算之遲延利息；應付利息之債務，其利率未經
    約定，亦無法律可據者，週年利率為百分之5，民法第229條
    第1、2項、第233條第1項前段、第203條亦分別定有明文。
    經查，被告向原告借款125萬元，未依約清償之事實，已如
    前述；而本件支付命令已於111年6月27日以寄存送達方式送
    達被告（自寄存日之翌日起算10日發生送達效力，最高法院
    94年度第1次庭長、法官會議意旨參照），有本院送達證書
    在卷可憑（見支付命令卷第38、40頁），被告迄未給付，應
    負遲延責任。因此，原告請求被告給付125萬元，及自支付
    命令送達翌日即111年6月28日起至清償日止，按年息百分之
    5計算之法定遲延利息，於法有據。
五、從而，原告依消費借貸之法律關係，請求被告給付125萬元
    ，及自111年6月28日起至清償日止，按年息百分之5計算之
    利息，為有理由，應予准許。又原告陳明願供擔保，聲請宣
    告假執行，於法核無不合，爰酌定相當之擔保金額准許，併
    依職權酌定相當之擔保金額宣告免為假執行。且依職權確定
    本件訴訟費用額為13,375元（即第一審裁判費），並諭知由
    敗訴之被告負擔。
六、據上論結，本件原告之訴為有理由，依民事訴訟法第78條，
    判決如主文。
中　　華　　民　　國　　111 　年　　11　　月　　 8　　日
                  民事第五庭  法　官　鄧雅心
以上正本係照原本作成。
如對本判決上訴，須於判決送達後20日內向本院提出上訴狀。如
委任律師提起上訴者，應一併繳納上訴審裁判費。
中　　華　　民　　國　　111 　年　　11　　月　　 8　　日
                               書記官　賴峻權